# 代卖和寄售

提问人：08zy 时间：2020-05-06 09:25:00
陈老师，您好，有个问题想咨询一下： 1 、企业里代卖和寄售的会计处理是否一致？代卖和寄售的客户分别是谁呢，是受托代卖方还是受托寄售方还是最终的客户呢？

回答人：chenyiwei
首先要明确受托方是代理人还是主要责任人，如果受托方是代理人，则其是以委托方为客户，向其提供受托代销的服务。代卖和寄售两个概念基本相同。